【裁判字號】    97,交易,3
【裁判日期】    970220
【裁判案由】    公共危險
【裁判全文】
臺灣板橋地方法院刑事判決               97年度交易字第3號
公  訴  人  臺灣板橋地方法院檢察署檢察官
被      告  乙○○
上列被告因公共危險案件，經檢察官提起公訴（96年度偵字第23
938 號），本院訊問被告為有罪陳述後，改依簡式審判程序審理
，並判決如下：
    主  文
乙○○服用酒類，不能安全駕駛動力交通工具而駕駛，處拘役
拾伍日，如易科罰金，以新臺幣壹仟元折算壹日。
    事  實
一、乙○○於民國96年9 月17日凌晨1 時30分許，在臺北縣永和
    市○○路一帶飲用啤酒，已達不能安全駕駛交通工具程度，
    詎仍騎乘車號PSW-941 號重型機車，沿同市○○路行駛，駛
    至永利路與永貞路口時，為警發覺正欲上前攔檢之際，乙○
    ○旋即迴轉再沿永利路行駛，於凌晨3 時7 分許駛至永利路
    25號前始為警攔檢，當場測得乙○○呼氣酒精濃度測試值達
    0.80mg/l，始悉上情。
二、案經臺北縣政府警察局永和分局報告臺灣板橋地方法院檢察
    署檢察官偵查起訴。
    理  由
一、訊據被告乙○○於本院審理中，對於上揭犯罪事實均已坦承
    不諱，且證人即警員甲○○於本院審理中亦具結證稱：「我
    看到被告時，他是在永利路、永貞路口車道上停等紅燈，正
    要返回住家，但他看到我馬上就迴轉，我上前追車盤查，大
    概追了100 公尺左右，在永利路25號前查獲」等語（見本院
    97年1 月16日審理筆錄），足見被告於警詢中辯稱其因機車
    故障，欲將車輛停放在永利路25號前步行返回國中路住處云
    云，乃飾卸之詞，不足採信。此外，並有酒精測定紀錄表、
    測試觀察紀錄表、汽機車駕駛人酒後生理協調平衡檢測紀錄
    表各1 件在卷可佐，足見被告於本院審理中所為自白與事實
    相符，而得採為認定之依據。本件事證明確，被告犯行堪予
    認定。
二、按被告乙○○行為後，刑法第185 條之3 業經修正，經總統
    於97年1 月2 日公布修正條文，比較修正條文公布前之法定
    刑為「一年以下有期徒刑、拘役或三萬元以下罰金」，修正
    條文公布後之法定刑則提高為「一年以下有期徒刑、拘役或
    科或併科十五萬元以下罰金」，修正前條文顯較有利被告，
    依刑法第2 條第1 項前段之規定，應適用修正條文公布前之
    刑法第185 條之3 規定。核被告乙○○所為，係犯修正前刑
    法第185 條之3 之公共危險罪。本院審酌被告並無前科之素
    行狀況，有臺灣高等法院被告前案紀錄表1 件在卷可查，及
    其飲酒後呼氣酒精濃度測試達每公升0.80毫克，超過安全標
    準之每公升0.55毫克，仍不知謹慎，騎乘具有相當危險性之
    重型機車行駛於市區道路，無視於公眾之生命財產安全，幸
    未釀成車禍等犯罪所生危害程度，並考量被告犯後飾詞否認
    犯行，至本院審理中始坦承犯行不諱之犯後態度等一切情狀
    ，量處如主文所示之刑，並諭知易科罰金折算標準。
三、末按「除被告所犯為死刑、無期徒刑、最輕本刑為三年以上
    有期徒刑之罪或高等法院管轄第一審案件者外，於前條第一
    項程序進行中，被告先就被訴事實為有罪之陳述時，審判長
    得告知被告簡式審判程序之旨，並聽取當事人、代理人、辯
    護人及輔佐人之意見後，裁定進行簡式審判程序」，刑事訴
    訟法第273 條之1 定有明文。查本件被告涉犯之刑法第185
    條之3 之罪，法定本刑並非最輕本刑為三年以上有期徒刑之
    罪，且被告於本院準備程序期日中已就被訴事實為有罪之陳
    述，經告知被告簡式審判程序之旨後，被告及公訴人對於本
    件改依簡式審判程序審理亦均表示無意見，是本院即依前揭
    刑事訴訟法規定，裁定本件進行簡式審判程序，附此敘明。
據上論斷，應依刑事訴訟法第273 條之1 第1 項、第299 條第1
項前段，刑法第2 條第1 項前段、修正前刑法第185 條之3 、刑
法第41條第1 項前段，刑法施行法第1 條之1 ，判決如主文所示
。
本案經檢察官馬凱蕙到庭執行職務。
中    華    民    國    97    年    2     月    20    日
                      交通法庭  法  官  汪怡君
上列正本證明與原本無異。
如不服本判決，應於送達後十日內敘明上訴理由，向本院提出上
訴狀。
                                書記官  李郁禎
中    華    民    國    97    年    2     月    22    日
附錄本案論罪科刑法條全文：
修正前中華民國刑法第185條之3
服用毒品、麻醉藥品、酒類或其他相類之物，不能安全駕駛動力
交通工具而駕駛者，處一年以下有期徒刑、拘役或三萬元以下罰
金。


司法院資訊處製作；財團法人民間司法改革基金會備份。
